【裁判字號】    97,交抗,846
【裁判日期】    980112
【裁判案由】    聲明異議
【裁判全文】
臺灣高等法院高雄分院刑事裁定         97年度交抗字第842號
                                     97年度交抗字第843號
                                     97年度交抗字第844號
                                     97年度交抗字第845號
                                     97年度交抗字第846號
                                     97年度交抗字第847號
                                     97年度交抗字第848號
                                     97年度交抗字第849號
                                     97年度交抗字第850號
抗  告  人  高雄市政府交通局
代  表  人  王國材
受處分人    甲○○
上列抗告人因違反道路交通管理處罰條例案件，不服臺灣高雄地
方法院中華民國97年11月18日裁定（97年度交聲字第1730號、第
1731號、第1732號、第1733號、第1734號、第1735號、第1736號
、第1737號、第1738號），提起抗告，本院裁定如下：
    主  文
原裁定撤銷，發回臺灣高雄地方法院。
    理  由
一、抗告意旨略以：本件之舉發違反道路交通管理事件通知單均
    已依法送達，原裁定認未合法送達顯有違誤等語。
二、原裁定以本件之舉發違反道路交通管理事件通知單是否合法
    送達於受處分人甲○○不明，而將原處分撤銷，並發回原處
    分機關，固非無見。惟：
  (一)關於高市交裁字第32 -BB0000000 號、第32-BC0000000號、
    第32 -BB0000000 號、第32-BF0000000號、第32-BC0000000
    號、第32-BB0000000號、第32 -BC0000000 號等裁決書部分
    ，原舉發機關高雄市政府警察局交通大隊前已分別將舉發違
    反道路交通管理事件通知單交由郵局向高雄市鼓山區○○○
    路131 巷3 弄8 號送達（按此地址為受處分人當時之戶籍地
    ，亦為留存於監理機關於車籍址址），惟因查無此人致遭退
    回，高雄市政府警察局乃依法予以公示送達，此有高雄市政
    府警察局相關公示送達資料（見原審97年度交聲字第1730號
    第52頁以下，其地址載明為「高雄市鼓山區○○○路131 巷
    3 弄8 號」），及行政文書掛號送達資料可參（附於本院97
    年度交抗字第842 號卷內）；另高市交裁字第32-ZE0000000
    號裁決書部分，原舉發機關內政部警政署國道公路警察局第
    五警察隊，亦已將舉發違反道路交通管理事件通知單交郵局
    向上開地址送達，並於被退回後，依法辦理公示送達，有高
    雄市政府交通局97年9 月2 日函（原審97年度交聲字第1730
    號第50至51頁）及行政文書掛號信函資料可參（附於本院97
    年度交抗字第842 號卷內）；則原審認此部分原舉發機機關
    是否係向受處分人之當時戶籍地址合法送達尚有不明，是否
    與卷內資料相符，非無斟酌餘地。
  (二)又關於高市交裁字第32 -VA0000000 號裁決書部分，原舉發
    機關屏東縣警察局交通隊亦已將舉發違反道路交通管理事件
    通知單交由郵局向高雄市鼓山區○○○路131 巷3 弄8 號送
    達，但經退回，此有行政文書掛號信函資料可參（附於本院
    97 年 度交抗字第842 號卷內），原審就此部分未查明原舉
    發機關於該通知單被退回後是否已依法辦理公示送達，即將
    原處分撤銷，亦有不當。
  (三)綜上所述，本件抗告為有理由，應由本院將原裁定撤銷，發
    回原審法院另為適法之處理。又本件之舉發如均係合法（道
    路交通管理處罰條例第90條參照），因其違規時間均係在92
    年間，原處分機關則遲至97年7 月9 日始作成裁決書，是否
    發生時效問題，案經發回，併請注意。
三、據上論結，應依道路交通案件處理辦法第26條，刑事訴訟法
    第413 條，裁定如主文。
中    華    民    國    98    年    1     月    12    日
                  刑事第三庭    審判長法  官   周賢銳
                                      法  官   黃憲文
                                      法  官   黃仁松
以上正本證明與原本無異。
不得再抗告。
中    華    民    國    98    年    1     月    12    日
                                      書記官   林家煜


司法院資訊處製作；財團法人民間司法改革基金會備份。
